臺灣嘉義地方法院民事裁定
111年度朴簡聲字第5號 
聲  請  人  盧俊輔  


            盧俊丞  

共同代理人  陳澤嘉律師
相  對  人  蘇麗琴
            盧欣婷
            盧幂宣
            盧俊憲
共同代理人  葉榮棠律師
上列當事人間請求撤銷調解等事件（本院110年度朴簡字第187號
），聲請人聲請交付法庭錄音光碟，本院裁定如下：
    主  文
聲請人於繳納費用後，准予交付本院110年度朴簡移調字第7號（
原110年度朴簡字第3號）事件中華民國110年8月25日之法庭錄音
光碟。
聲請人就第一項所示法庭錄音光碟內容，不得散布、公開播送，
或為非正當目的之使用。
    理  由
一、按當事人及依法得聲請閱覽卷宗之人，因主張或維護其法律
    上利益，得於開庭翌日起至裁判確定後6個月內，繳納費用
    聲請法院許可交付法庭錄音或錄影內容。法院組織法第90條
    之1第1項前段定有明文。次按，當事人及依法得聲請閱覽卷
    宗之人，因主張或維護其法律上利益，聲請交付法庭錄音或
    錄影內容時，應敘明理由，由法院為許可與否之裁定。法院
    受理前項聲請，如認符合聲請人要件，並在聲請期間內提出
    ，且就所主張或維護法律上之利益已敘明者，除法令另有排
    除規定外，應予許可。其聲請經法院裁定許可者，每張光碟
    應繳納費用新台幣（下同）50元。法庭錄音錄影及其利用保
    存辦法第8條第1、2、3項亦定有明文。
二、聲請意旨略以：本件就本院110年度朴簡移調字第7號（原11
    0年度朴簡字第3號，下稱前案）110年8月25日之法庭錄音（
    下稱系爭錄音），雖曾當庭勘驗，惟於幾處有因當事人發音
    含糊而造成無法確認字詞之情形，而該等缺漏如能加以釐清
    ，可增加兩造辨明案情之機會，對訴訟之進行實有助益，亦
    更能保障兩造利益，爰依法聲請交付系爭錄音光碟等語。
三、經查，聲請人為本院110年度朴簡字第187號請求撤銷調解等
    事件之當事人，而該事件請求撤銷之調解筆錄案號為本院11
    0年度朴簡移調字第7號（即前案），聲請人亦為前案之當事
    人，於本件中自得聲請閱覽前案卷宗，亦屬依法得聲請閱覽
    卷宗之人，復已敘明聲請交付法庭錄音以維護其法律上利益
    之理由，核無不合，應予准許。又持有法庭錄音、錄影內容
    之人，就所取得之錄音、錄影內容，不得散布、公開播送，
    或為非正當目的之使用。違反前項之規定者，由行為人之住
    所、居所，或營業所、事務所所在地之地方法院處3萬元以
    上30萬元以下罰鍰。法院組織法第90條之4第1、2項定有明
    文，併特予裁示以促注意遵守，附此敘明。
四、爰裁定如主文。
中　　華　　民　　國　　111 　年　　1 　　月　　24　　日
                       臺灣嘉義地方法院朴子簡易庭
                               法  官  陳美利
以上為正本係照原本作成。
本裁定不得抗告。
中　　華　　民　　國　　111 　年　　1 　　月　　24　　日
　　　　　　　　　　　　　　　　書記官　林金福